臺灣臺北地方法院刑事判決　　　　　　　　　　　　八十九年度訴字第一二四一號
　　公　訴　人　臺灣臺北地方法院檢察署檢察官
　　被　　　告　丁○○
　　選任辯護人　姜禮增
右列被告因偽造文書等案件，經檢察官提起公訴（八十九年度偵字第一五一三八號）
及併案審理（八十九年度偵字第二二一三三號、第一七三六七號、第一七六○九號）
，本院判決如左：
    主  文
丁○○共同連續行使偽造私文書，足以生損害於他人，處有期徒刑壹年拾月。
扣案如附表所示數量之物均沒收。
    事  實
一、丁○○基於意圖為自己不法所有之概括犯意，先後於不同時間為下列行為：(一)於
    民國（下同）八十五年間，明知某不詳姓名年籍成年男子所交付之乙○○身分證
    ，係案外人乙○○於八十四年四月底某日，在臺北市○○○路圓環處不慎遺失，
    而由該不詳姓名年籍資料之成年男子所拾獲並侵占入己之物，竟在八十五年間，
    該男子持上開乙○○所遺失之身分證至臺北市○○路○段廿三號由丁○○所經營
    之「快達通訊行」向其購買行動電話，於交付乙○○身分證並收受行動電話後不
    知去向之際，因不甘損失，隨即於八十八年底某日，以新臺幣（下同）五仟元之
    代價，提供自己之照片一幀，委由年籍、姓名均不詳且有共同犯意聯絡之成年男
    子，以換貼照片之方式將自己之照片換貼在乙○○之身分證上加以變造，旋先後
    以變造之前揭身分證，至新竹縣新竹市○○路○段七十六號「科學城通訊工程行
    」、臺北縣三重市○○路○段十八號「千映股份有限公司」及臺北市○○路○段
    卅四號「臺灣電店股份有限公司」處，偽造乙○○署押填具申請書，分別向和信
    電訊股份有限公司（下稱和信公司）及太平洋電信事業股份有限公司（下稱太平
    洋電信公司）申請行動電話門號，使和信公司太平洋電信公司均陷於錯誤，先後
    交付行動電話通訊晶片（SIM）卡予丁○○，供其無權使用規避付費，獲取不法
    利益，均足以生損害於乙○○、科學城通訊工程行、千映股份有限公司、臺灣電
    店股份有限公司、和信公司及太平洋電信公司對於行動動電話申辦業務之正確性
    ，嗣於八十九年四月十七日清晨二時十分許，為警查獲，並扣得變造乙○○之身
    分證一枚；(二)丁○○又基於上開概括之犯意，於八十九年三月三日，明知案外人
    癸○○（未據檢察官起訴）所交付之案外人庚○○身分證係莊某所遺失之物，竟
    加以侵占入己，並利用不知情之第三人偽刻庚○○之印章，進而持上開庚○○身
    分證，冒名庚○○之名填具門號申請書，向中華電信股份有限公司申辦0000
    0000─四、000000000─九等四支門號，並將上開四支門號申請設
    置於台北市○○○路○段七六二號一樓丁○○所經營之快達公司內，而帳單地址
    亦約定為丁○○所經營之快達公司營業處，以供其無權使用以規避費用，獲取不
    法利益，足以生損害於中華電信公司對於電信管理之正確性及庚○○，申請設立
    門號完成後，隨即將印章一枚丟棄，嗣因庚○○發覺而向中華電信公司簽具切結
    書請求調查，經中華電信公司於八十九年八月間報請警察局查察而發現上情；(三)
    丁○○仍基於上揭意圖為自己不法所有之概括犯意，於八十八年七、八月間，在
    台北市○○路（詳細地點不記得）某一超商之影印機上發現己○○所遺留之身分
    證，竟侵占入己，隨後將上開己○○之身分以一萬元之價格委託有犯意聯絡、不
    詳姓名年籍綽號"陳先生"之男子，代辦慶豐銀行信用卡，於取得卡號00000
    00000000000慶豐銀行關懷台灣ＶＩＳＡ卡後，隨即在該信用卡背面
    偽簽己○○署押。丁○○其後又在八十九年六月間，在台北市○○街與西寧南路
    口拾獲壬○○所遺失之身分證，竟亦侵占入己，並利用不知情之第三人偽刻壬○○印章一枚，隨即在七月間，於臺北市○○路中華電信公司門口，以己○○名義
    委託不知情之電信黃牛代辦壬○○之電話門號，計申請（○二）0000000
    0、00000000兩線門號，並裝置在台北市○○路四四三巷五弄一號二樓
    ，丁○○原欲承租之房屋內，足以生損害於中華電信公司對於電話門號管理之正
    確性及己○○、壬○○二人，隨後即將上開偽刻之壬○○印章棄置，嗣因壬○○
    發覺有異向中華電信公司申訴，經中華電信公司函轉台北市政府警察局信義分局
    查察始知悉上情。
二、案經臺北市政府警察局萬華分局移送臺灣士林地方法院檢察署呈請臺灣高等法院
    檢察署令轉台灣台北地方法院檢察署檢察官偵查起訴。
    理  由
一、訊據被告丁○○固坦承利用乙○○名義申請門號並購買手機，惟否認另有持該身
    分證件從事其他不法情事，亦未有併案事實所指犯行，辯稱：伊係殘障人士，謀
    生不易，經貸款從事通訊電子買賣、維修、施工等業務，向來兢兢業業，且曾為
    電信公會委員，素行良好。詎八十四年間有一自稱乙○○人士持身分證及十萬元
    支票前來購買行動電話，伊於提示票據時，竟又有一自稱乙○○之人前來表示支
    票遺失，要求取回支票，伊迫於無奈遂同意之，嗣後第二位之乙○○在支付半數
    款項後取回支票，而身分證件則未取回，伊因歷年來屢經他人詐騙損失不貲，遂
    在他人之介紹下，將乙○○之身分證交予跳蚤雜誌上刊登廣告人士代為變更身分
    證件，並申辦行動電話一支，該行動電話僅供測試用，並無其他用途。而庚○○
    名義之二支電話則係由伊之店員甲○○自另一名自稱癸○○之人士手中取得庚○○之身分證，目的係委託伊公司代為申請門號，因係辦理指定轉接受話方付費，
    且申請處福德街尚無線路，始暫以其所經營之快達公司地址為用戶地址，若伊知
    悉係遭人冒用之身分證件，自無可能以自己營業處所為用戶地址，自暴犯罪行為
    。另有關己○○之信用卡乃係一名為郭景山之人來店裡申購門號，惟因資格不符
    而留下忘記取回，伊將之放入口袋內保管，於下班後外出吃飯遭警以安非他命罪
    嫌逮捕時查獲，並非伊所冒名申辦。而壬○○之電話部分，並非伊所申請，申請
    書亦非伊所填寫，警訊筆錄則係警方自編自寫，並非事實云云置辯。
二、本院經查：
  (一)關於被告將他人交付之乙○○所遺失之身分證加以侵占，並加以變造後向台灣大
    哥大、和信大哥大等行動電話業者申請門號後使用一節，已據被告於警訊時自稱
    ：「我於八十八年十二月至八十九年元月份這期間，在我的公司即北市○○路○
    段三號六樓發現一張身分證（乙○○男四四年一月十三日統一編號Ｚ00000
    0000號住北市○○街八六號三樓之一）即私自持有並偽造將自己之照片黏貼
    在上面，我持該偽造之身分證之後於八十八年十二月底申請台灣大哥大一支及八
    十九年元月份和信大哥大二支，申請之號碼均已忘記了，我主要是圖方便，並且
    用完了不用繳錢。」（參八十九年偵字第五八九五號偵查卷第十頁），嗣於檢察
    官偵訊時復稱：「（問：有無將該身分證變造？）去年十二月至今年一月間，在
    我店裡將該身分證之乙○○的相片撕掉，再貼上我自己的相片，再用店裡的護貝
    機重新護貝一次。」、「（問：有無使用？）有，去年十二月至今年一月間，曾
    用去申請台灣大哥大一支，和信二支，是用乙○○名字申請的。」、「（問：有
    無使用？）有，後來因沒繳錢就停用了。」（參八十九年度核退字第二一四號偵
    查卷第五頁），其後在檢察官再度訊問時則稱：「（問：乙○○身分證哪裡來的
    ？）是客人在八十五年間拿來我店裡，用身分證買行動電話，但不是乙○○拿來
    的，當時公司在信義路六段二三號，後來買東西的票退票，我忘了還給他，他也
    沒有來拿，八十九年一月在虎林街我看跳蚤雜誌，花五千元請人把我的照片與別
    人照片換掉，再護貝。」、「（問：這麼做對你有何好處？）拿偽造的身分證去
    申請行動電話來測試故障的行動電話能不能用。」、「（問：既然是測試為何要
    申請和信、台灣大哥大？）是我冒名申請的沒錯，目的是讓我學徒也能修理電話
    。」（參八十九年偵字第一五一三八號卷第七頁），另被告在本院審理時亦稱：
    「（問：對乙○○部分有何意見？）我承認，我為了要報復他，那部分是我冒他
    的名申請電話。」在卷（參本院十二月十八日審判筆錄），另證人即台灣大哥大
    公司員工丙○○於本院審理時對於申請台灣大哥大門號之作業流程答稱：「（問
    ：台灣大哥大可否用身分證影本申請？）不可能。公司要看到身分證正本才可以
    申請。客戶所留存影本資料，我們公司會把它掃描進入電腦後才將影本銷毀，所
    以不可能重複申請，申請人與代辦人都必須拿出身分證正本。」（參本院八十九
    年十一月九日訊問筆錄），另證人即台灣大哥大八德公司職員辛○○亦稱：「（
    問：是否公司及直營中心申請才要身分證正本，其餘可以寬鬆影本申請？）沒有
    。」（參同上筆錄），由上揭被告之供詞及證人之證詞可知，被告應確有持變造
    之乙○○身分證，冒用乙○○之名義申辦台灣大哥大以及和信電信門號，雖其在
    本院審理中曾有反覆其詞、前後不一情形，惟參酌上開證據資料，堪信被告確有
    變造乙○○身分證，並持以冒名申辦行動電話門號情事無誤，況乙○○於本院審
    理時亦否認有申辦行動電話門號之行為，此外，關於被告此部份行為，亦有行動
    電話申請書三紙、變造後之身分證二紙及電話費帳單二紙等影本文件在卷可考，
    是堪信此部份事證明確，被告犯行應可認定。
  (二)次就冒用庚○○名義申辦電話門號部分，被告於警訊中自承案外人癸○○曾持庚○○身分證前來委託代辦申請電話門號，伊亦確有依指示代為向中華電信申辦門
    號（參八十九年偵字第一七三六七號卷第四頁），惟因癸○○所欲申設之福德街
    地點尚無線路，遂將門號申設於其所經營之快達公司地址為用戶地址，伊並不知
    癸○○所持之庚○○身分證係遭人冒用云云。經查，被告持以申辦電話0000
    0000─四、000000000─九等四支門號之身分證確係案外人庚○○
    所遺失，業經庚○○本人於警訊中（參同上偵查卷第六頁）及本院審理時（參本
    院八十九年十一月三十日訊問筆錄）陳述無誤，而關於上開四支電話門號之申設
    ，亦係由被告填寫申請書辦理，此一事實亦為被告所自承（參本院同上訊問筆錄
    ），並有中華電信股份有限公司市內電話業務申請書影本一紙及中華電信股份有
    限公司台北東區營運處服務中心多功能○八○服務租用亦動申請書影本二紙在卷
    可徵，而庚○○之身分證並非由庚○○本人親交被告或其店員，此為被告所自認
    ，依被告之說法，係由案外人癸○○持庚○○之身分證委託辦理申設電話事務，
    惟所謂癸○○者迭經本院傳拘無著，是被告上揭辯詞，尚無其他證據可資證明，
    而可資質疑者，乃被告代為申辦之電話門號設置地點，均為台北市信義區○○○
    路○段七六二號一樓，而此一地址為被告所使用，此參被告於本院審理時自稱：
    「（問：這份門號申請書是否你去代辦的？）是我寫的，莊這份是我去幫他寫的
    ，申請的地址忠孝東路五段七六二號一樓是我公司的地址，用戶的地址寫我公司
    的地址。」（參本院九十年十一月八日訊問筆錄），據被告之說法，係因：「印
    象中可能是福德街那地方沒有管線，所以先接到我這邊來。」云云（參同上筆錄
    ）。惟查，上揭電話門號皆設置於被告所經營之公司內，另000000000
    ─九兩門號係多功能受話方付費電話，屬智慧型網路業務，透過該兩門號虛擬電
    話可將來話轉接至指定之00000000─四兩支門號，而後述之二門號亦即
    設置於被告公司之電話號碼亦為被告持庚○○之身分證所申請而來，帳單地址亦
    為被告之公司地址，換言之，此四支電話不論如何撥接、使用，均係由被告所掌
    控，他人無法置喙，是以，若上述四支門號確為案外人癸○○持庚○○身分證前
    來委託被告代為申請門號，何以所申請設置地點均與癸○○或者庚○○無關？蓋
    庚○○之住居所分別為桃園縣大溪鎮番子寮七八之六號、台北縣三峽鎮○○路六
    九巷二二號一樓，而癸○○之住居所則分別為台北縣永和市○○路七○二巷六弄
    三號三樓、臺北市○○路一一─二號，均與被告公司營業地址無關，又被告所謂
    台北市○○街一帶沒有管線云云，縱然屬實，與上揭庚○○、癸○○住居所亦均
    無涉，則被告所謂福德街一帶沒有管線之辯，與所謂他人委託代辦之間，顯無關
    聯。又癸○○若確係委託被告代為申辦門號者，何須將四支電話門號均設置在被
    告公司營業所，此舉對其有何益處？而庚○○之身分證確為其所遺失，此經庚○○到庭證述在卷（參本院八十九年十一月三十日訊問筆錄），其並曾向中華電信
    台北東區營運處填具切結書聲明並未申請上述四具門號（參八十九年偵字第一七
    三六七號卷第十四頁），被告對於他人持第三人身分證件前來委託申辦電話門號
    ，且設置門號於與身分證本人及持證前來者均無關聯之地址，竟毫無起疑之心，
    顯難令人置信！尤有甚者，上開四門號最後設置地點連同帳單地址均為被告營業
    處所，身分證之本人及持證前來者對於上開電話均無使用權，且對於記載於其名
    下之帳單金額亦均不知，對其個人信用之維持自大有影響，換言之，被告上揭辯
    解顯與常情有違，自屬無稽，此外，被告此部份行為復有中華電信股份有限公司
    市內電話業務申請書影本一紙及中華電信股份有限公司台北東區營運處服務中心
    多功能○八○服務租用亦動申請書影本二紙、庚○○填具之切結書影本一紙等物
    在卷可稽，事證亦明，被告此部份犯行亦堪認定。
  (三)另就被告於八十七年二月二十日至八十八年七八月間拾獲己○○身分證，其後於
    八十九年七月二十五日冒名向中華電信公司申請裝設電話，於同年七、八月間並
    冒以己○○名義向慶豐銀行申請信用卡一節，據被告所稱，有關己○○之信用卡
    係一名為郭景山之人來店裡申購門號，惟因資格不符而留下忘記取回，伊將之放
    入口袋內保管，於下班後外出吃飯遭警以安非他命罪嫌逮捕時查獲，並非伊所冒
    名申辦，而壬○○之電話部分，並非伊所申請，申請書亦非伊所填寫，警訊筆錄
    則係警方自編自寫，並非事實云云。惟查，被告於警訊中曾表示：「我在本年
    七月份時，在北市○○路（詳細地點不記得）的一家二十四小時統一超商的影印
    機上拿的，當時我去買報紙，發現該超商的影印機上有乙張己○○的身分證，我
    就隨手拿起來放在口袋內後離開，後來在跳蚤雜誌上看到有人刊登憑身分證可代
    辦信用卡，於是我打電話給對方（電話號碼已忘記了）約在台北車站之郵政總局
    前將己○○的身分證交給乙位自稱"陳先生"的男子，並言明辦好再付費，過了二
    十幾天，對方跟我聯絡可取貨（辦妥之信用卡）並叫我準備新台幣一萬元作為辦
    妥信用卡之費用，我依約前往郵政總局前與"陳先生"交易取得信用卡，而陳先生
    告訴我，以己○○名義申請之卡號0000000000000000慶豐銀行
    關懷台灣ＶＩＳＡ卡可刷六萬元免付費之額度，而且如果要取得信任使額度增加
    ，可以先行繳納所刷之金額的部分，讓銀行認為該卡之持卡人信用度夠，自然可
    提升該卡之額度，如此就能以該卡盜刷更多金額，而且損失是銀行或遭冒用身分
    證請卡之己○○，不會查到我本人。」、「（問：己○○所遺失之身分證是否經
    你冒名代理另乙位遺失身分證之壬○○向中華電信公司申請（○二）00000
    000、00000000等二線地面室內電話裝機在台北市○○路四四三巷五
    弄一號二樓使用？）是的。」、「（問：為何有壬○○的身分證可假冒申請右述
    電話？）約在本年六月間在西門町漢口街與西寧南路口之超商前騎樓地之地上
    拾獲的。」、「（問：你為何要將右述兩支電話裝機在永吉路四四三巷五弄一號
    二樓？）原來要租用該址作為住家，而申請右述兩線室內電話，後來因為與仲介
    公司的租金談不攏，所以就沒租成，而那兩線00000000、000000
    00的電話就未使用，也未在理會，所以我也不知道右述兩線電話已經遭停話拆
    機了。」、「（問：你為何不直接以己○○之身分證假冒申請電話？而用己○○
    的名義代理再假冒壬○○的身分證申請電話？）因為如果直接以己○○的名義假
    冒申請電話，容易會被查到，所以才輾轉以己○○所遺失之身分證冒用代理也是
    遺失身分證之壬○○的名義申請右述電話，如此才不易被查到，而且就算拆機有
    無所謂。」、「（問：本分局提示乙份室內電話業務申請書上之申請代理人己○○，聯絡人壬○○及所留資料等所為筆跡是否你親筆填寫的？）不是，是我拿己○○及壬○○的身分證至北市○○路中華電信公司門口請乙位女性黃牛代辦的，
    申請兩線電話共需六百元代辦費。」、「（問：右述信用卡背面簽有己○○的名
    字是否你所偽簽的？）是的。」（以上參八十九年度偵字第二二一三三號卷第十
    八頁以後），由被告上揭供詞可知被告自承分別拾得案外人己○○、壬○○之身
    分證，並分別持以申辦門號及信用卡。嗣於本院審理時，被告即翻異前供，改稱
    申請書均非其所書寫云云（參本院九十年二月十五日訊問筆錄）。經查，證人己○○、壬○○均否認有交付身分證予被告代為申辦門號及信用卡（參同上筆錄）
    ，而證人即被告被逮捕後為被告製作筆錄之警員唐斯訓於本院審理時稱：「（問
    ：是否你幫被告作筆錄？筆錄內容是否被告自承？被告當時作筆錄的身體狀況有
    否異常？）是我幫被告所作的筆錄，筆錄內容都是被告自己所承認的。至於被告
    身體狀況有否不適，我沒有印象。被告是保安隊查獲的，他身上帶有毒品，保安
    隊沒有對他搜身，所以把被告放在留置室，就在我們隔壁，我們聽到有撕紙的聲
    音，過去看才發現被告正在撕簽帳單，所以發現己○○的信用卡、身分證等物，
    我覺得奇怪，之前我們有收到中華電信的函，表示己○○冒用壬○○的名字申請
    電話，在我管區內，當時我看到有他持有己○○的簽帳單，所以認為可以再加以
    追問，被告所住的信義路六段，之前我的其他同事也在該處辦過丁○○冒名申辦
    電話。在丁○○的筆錄快做完時，丁○○的姐姐到警局來，她向己○○表示願意
    賠償她的損失。」、「我發現到丁○○有己○○的卡，覺得很奇怪，我問他與己○○的關係，他說是他表姐，我去查高女的身分，發現比被告年輕，再質問他，
    他才又改口說是他表妹。」（參本院九十年五月二十二日訊問筆錄），被告對於
    唐斯訓上揭證詞答稱：「戊○○○○所說的都對，但內容都不是我講的。警員自
    編自導，我懷疑指紋是否我蓋的。我也沒有刷過消費帳單，這都是串通誤會的事
    。保安大隊說我行跡詭異，也是誤會。」（參同上筆錄），被告既承認戊○○○○所述為真，卻又稱係誤會云云，對於如何誤會，哪些部分屬於誤會，卻又無法
    說明。而證人壬○○之住所為台北市松山區○○○路四六巷三五之一號二樓，並
    非台北市○○路四四三巷五弄一號二樓，自無須在永吉路上開地址申辦二支電話
    門號。被告丁○○於警訊時在「市內電話業務申請書」上親自簽名按捺指印，自
    承係委託電信黃牛代辦，若其未曾持壬○○身分證交付電信黃牛代辦，上揭門號
    不可能取得，而壬○○於八十九年八月十七日書立切結書向中華電信台北東區營
    運處聲明未曾申辦上開二門號，此有切結書影本一紙在卷，又有關壬○○名下之
    上開二門號係由有人以「己○○」名義代壬○○辦理，此有中華電信公司台灣北
    區電信分公司台北東區營運處八十九年九月十三日北東政字第89A4300268號函附
    卷可考，而被告於警訊時即曾自承在八十九年七月份時，於北市○○路某一家二
    十四小時統一超商的影印機上拾獲己○○之身分證，隨即放置口袋內，其後並將
    該身分證交給乙位自稱"陳先生"的男子代辦信用卡，而被告於遭逮捕時，在被告
    身上確實起獲己○○名義之信用卡，此有該信用卡在卷可徵，是由上開事實過程
    可推知，應係由被告以拾獲之己○○身分證，連同壬○○所遺失之身分證，交付
    電信黃牛，以己○○名義委託代辦壬○○名義之二具電話門號，其後再持己○○
之身分證委託他人代辦信用卡，否則，何以壬○○名下之二具電話門號申設地址
    竟為被告所欲承租之處，而己○○之信用卡竟在被告身上起獲！被告於警訊時所
    為陳述與扣案證據資料尚稱相符，其嗣後所謂誤會之辯，純屬卸責之詞，委無足
    採，被告此部份犯行洵堪認定。
三、核被告所為，係犯刑法第三百三十七條侵占遺失物罪、第二百十六條、第二百十
    條、第二百十二條、第二百十七條行使偽造私文書、變造特種文書罪、第三百三
    十九條第二項詐欺得利罪。被告利用不知情之電信黃牛代為申設壬○○電話門號
    ，以及利用不知情之第三人偽刻庚○○、壬○○印章，係利用他人為其犯罪之工
    具，屬間接正犯，仍應論以正犯罪責。又被告與不詳姓名年籍成年男子、以及「
    陳先生」間就變造乙○○身分證件及冒名申請己○○信用卡部分之行為有犯意聯
    絡，行為分擔，應論以共同正犯。又被告冒用他人名義為署押，或利用他人為其
    犯罪之工具，冒用他人名義署押，及蓋用偽刻之印文，以申辦門號或信用卡，其
    偽造署押、印文部分之行為為偽造私文書之部分行為，不另論罪。又被告偽造私
    文書之低度行為為行使之高度行為所吸收，並不另論罪。另被告上揭多次侵占他
    人遺失物、多次利用他人名義填寫申請書申設電話門號、多次以此使用他人名義
    之電話以獲取不當利益之行為，均時間緊接，犯罪構成要件相同，顯係基於概括
    犯意所為，為連續犯，應論以一罪，並依法加重其刑。又被告所犯上開侵占遺失
    物、行使偽造私文書、變造特種文書、詐欺得利罪各罪間有方法結果之牽連關係
    ，應從一重之行使偽造私文書罪論處。公訴人對於被告侵占他人遺失物部分之行
    為漏未論述，容有未洽，惟本院認被告此部份行為與上開論罪部分之行為間有方
    法結果之牽連關係，屬裁判上一罪，自得由本院併予論究，附此敘明。爰審酌被
    告之素行、品行、犯罪之動機、目的、手段、一再從事相類之違法行為、所生危
    害及犯罪後猶一再飾詞狡辯之態度等一切情狀，量處如主文所示之刑，以示懲儆
    。又附表違法情形及數量欄所示之署押、印文以及編號九變造之乙○○身分證上
    被告丁○○之照片一幀均沒收。至偽刻之壬○○、庚○○印章各一枚並未扣案，
    被告於使用後亦丟棄不知去向，本院自無從併予宣告沒收，附此敘明。
四、併案審理部分（八十九年度偵字第二二一三三號、第一七三六七號、第一七六○
    九號），其中第二二一三三號、第一七三六七號二部分併案之事實，公訴人係以
    被告上揭行為與本案起訴事實行為間有連續犯之實質上一罪關係，請求併案審理
    ，本院審理後認上開併案部分與本案部分確有實質上一罪關係，自應由本院併予
    審理。至八十九年度偵字第一七六○九號部分，併案事實係指被告涉嫌故買贓物
    ，此部份犯行與本案事實部分既非實質上一罪關係，復無方法結果之裁判上一罪
    關係，本院自無從併予審理，應退由檢察官更為適法處理，一併敘明。
據上論斷，應依刑事訴訟法第二百九十九條第一項前段、刑法第二十八條、第五十六
條、第二百十六條、第二百十條、第二百十二條、第三百三十九條第二項、第五十五
條、第二百十九條、第三十八條第一項第二款、罰金罰鍰提高標準條例第一條前段，
判決如主文。
本案經檢察官孫小萍到庭執行職務
中    華    民    國      九十一      年      一      月      四        日
                                      臺灣臺北地方法院刑事第九庭
      法  官  汪漢卿
右正本證明與原本無異。
如不服本判決，應於判決送達後十日內向本院提出上訴狀(應抄附繕本)。告訴人
或被害人如對於本判決不服者，應具備理由請求檢察官上訴，其上訴期間之計算
係以檢察官收受判決正本之日期為準。
                                          書記官  蘇靜紅
中      華      民      國      九十一      年    一    月  十一    日
附表
編號  偽造之文書           違法情形             數量
一  科學城通訊工程行       冒用乙○○署押       二枚
    超值服務申請表
二  太信電店股份有限公司       "                二枚
    太平洋電信行動電話服
    務申請書
三  台灣電店股份有限公司       "                一枚
    台灣大哥大公司行動電
    話服務申請書
四  中華電信公司市內電話   冒用庚○○署押       一枚
    業務申請書
五  中華電信公司多功能○       "                二枚
    八○服務租用異動申請
    書
六  中華電信公司市內電話   冒用己○○署押       一枚
    業務申請書             申請壬○○之門
                           號
七  慶豐銀行信用卡申請書   冒用己○○署押       二枚
八  慶豐銀行信用卡         冒用己○○署押       一枚
九  乙○○身分證           換貼照片             照片一幀
附錄本案論罪科行法條全文：
刑法第二百十六條
行使第二百十條至第二百十五條之文書者，依偽造、變造文書或登載不實事項或使登
載不實事項之規定處斷。
刑法第二百十條
偽造、變造私文書，足以生損害於公眾或他人者，處五年以下有期徒刑。
刑法第二百十二條
偽造、變造護照、旅券、免許證、特許證及關於品行、能力、服務或其他相類之證書
、介紹書，足以生損害於公眾或他人者，處一年以下有期徒刑、拘役或三百元以下罰
金。
刑法第三百三十七條
意圖為自己或第三人不法之所有，而侵占遺失物、漂流物或其他離本人所持有之物者
，處五百元以下罰金。
刑法第三百三十九條
一意圖為自己或第三人不法之所有，以詐術使人將本人或第三人之物交付者，處五年
  以下有期徒刑、拘役或科或併科一千元以下罰金。
二以前項方法得財產上不法之利益或使第三人得之者亦同。
三前二項之未遂犯罰之。
